臺灣新竹地方法院刑事判決　　　　　　　　　　　　　九十一年度易字第六六一號
　　公　訴　人　臺灣新竹地方法院檢察署檢察官
　　被　　　告　甲○○
右列被告因違反毒品危害防制條例案件，經檢察官提起公訴（九十一年度毒偵字第一
０００號）及移
號），本院判決如左：
    主      文
甲○○連續施用第二級毒品，累犯，處有期徒刑壹年。
扣案之第二級毒品安非他命（毛重分別重零點貳公克、壹點壹公克），均沒收銷燬之
。
    事      實
一、甲○○前於民國八十八年間因違反毒品危害防制條例案件，經本院判處有期徒刑
    六月確定，甫於八十九年五月十七日執行完畢。
二、甲○○猶不知悔改，前於八十七年間，因違反毒品危害防制條例案件，經本院以
    八十七年度毒聲字第六０二號裁定送觀察、勒戒結果，認無繼續施用毒品傾向，
    而由台灣新竹地方法院檢察署檢察官以八十七年度偵字第六二二九號為不起訴處
    分確定。復於八十七年間，因施用第二級毒品安非他命，經本院以八十七年度毒
    聲字第九二九號裁定送觀察、勒戒結果，認有繼續施用毒品傾向，並經本院以八
    十七年度毒聲字第一一二二號裁定令入戒治處所施以強制戒治一年，且經本院以
    八十八年度毒聲字第九三七號裁定停止強制戒治並付保護管束，甲○○此部分犯
    行業經台灣新竹地方法院檢察署檢察官以八十七年度偵字第七七六五號聲請本院
    簡易判決處刑，本院竹北簡易庭並以八十七年度竹北簡字第三二三號判處有期徒
    刑六月、如易科罰金以三百元折算一日確定。再於八十九年間，因施用第二級毒
    品安非他命，經本院以九十一年度毒聲字第五九六號裁定令入戒治處所施以強制
    戒治，並經本院以九十年度毒聲字第一二三九號裁定停止強制戒治並付保護管束
    ，甲○○此部分犯行復經台灣新竹地方法院檢察署檢察官以九十年度毒偵字第五
    九九號起訴，經本院以九十一年度易字第九二八號判處有期徒刑拾月。詎甲○○
    猶不知戒絕，復基於施用第二級毒品安非他命之概括犯意，自九十年（起訴書誤
    載為九十一年）十月十九日晚上八時五十分回溯九十六小時內某時起至九十一年
    四月二十八日下午一時許止，連續在新竹市○○街二一七號住處，以將安非他命
    放入玻璃球吸食器內，自下以火燒烤成煙，用口鼻吸入之方式，非法施用第二級
    毒品安非他命多次，分別為警於九十年十月十八日晚上十一時許、九十年十一月
    十七日下午三時許、九十一年四月十二日下午三時許及九十一年四月二十八日下
    午一時，在新竹市○○路一七一號、桃園縣桃園市○○○街一０一號溫莎堡汽車
    旅館一０八室、新竹市○○路二十六號附近工寮及新竹市○○區○○街二一七號
    前查獲，並扣得安非他命毛重０．二公克一包及一．一公克一包。並經分別採尿
    檢驗，均呈安非他命之陽性反應，始知上情。而甲○○嗣經台灣新竹地方法院檢
    察署檢察官聲請後，經本院於九十年十一月二十六日以九十年度毒聲字第一七二
    四號裁定撤銷停止戒治，令入戒治處所施以強制戒治。
二、案經新竹市警察局第一分局報請臺灣新竹地方法院檢察署檢察官偵查起訴及移送
    併案審理。
    理      由
一、訊據被告甲○○對於上開時、地連續施用第二級毒品安非他命多次之事實，業於
    本院審理時坦承不諱，且其為警查獲時所採尿液經送驗結果，均有甲基安非他命
    陽性反應，分別有桃園縣衛生局不法藥物尿液檢定書一紙及新竹市衛生局不法藥
    物尿初步篩檢報告書三紙附卷可稽，此外並有安非他命毛重各０．二公克及一．
    一公克扣案可稽。雖被告就上開扣案安非他命０．二公克部分，否認為其所有，
    然觀諸卷附之新竹市警察局第一分局北門派出所檢查紀錄之記載，該包安非他命
    確係警察臨檢時，自被告手中丟棄無訛，是被告上開否認部分尚非可採。是本案
    事證明確，被告上開自白部分亦與事實相符。
二、查甲基安非他命經口服投與後，約百分之七十於二十四小時內自尿中排出，約百
    分之九十於九十六小時內自尿中排出，：：且甲基安非他命成分之檢出與其投與
    方式、投與量、個人體質、採尿時間與檢測儀器之精密度等諸多因素相關，因此
    僅憑尿液中呈甲基安非他命陽性反應，並無法確定推算吸食時間距採尿時間之長
    短，惟依上述資料推斷，最長可能不會超過四日，此有行政院衛生署藥物食品檢
    驗局八十一年二月八日（八一）藥檢壹字第００一一五六號函可查。而被告前於
    八十七年間，因違反毒品危害防制條例案件，經本院以八十七年度毒聲字第六０
    二號裁定送觀察、勒戒結果，認無繼續施用毒品傾向，而由台灣新竹地方法院檢
    察署檢察官以八十七年度偵字第六二二九號為不起訴處分確定。復於八十七年間
    ，因施用第二級毒品安非他命，經本院以八十七年度毒聲字第九二九號裁定送觀
    察、勒戒結果，認有繼續施用毒品傾向，並經本院以八十七年度毒聲字第一一二
    二號裁定令入戒治處所施以強制戒治一年，且經本院以八十八年度毒聲字第九三
    七號裁定停止強制戒治並付保護管束，甲○○此部分犯行業經台灣新竹地方法院
    檢察署檢察官以八十七年度偵字第七七六五號聲請本院簡易判決處刑，本院竹北
    簡易庭並以八十七年度竹北簡字第三二三號判處有期徒刑六月、如易科罰金以三
    百元折算一日確定。再於八十九年間，因施用第二級毒品安非他命，經本院以九
    十一年度毒聲字第五九六號裁定令入戒治處所施以強制戒治，並經本院以九十年
    度毒聲字第一二三九號裁定停止強制戒治並付保護管束，甲○○此部分犯行復經
    台灣新竹地方法院檢察署檢察官以九十年度毒偵字第五九九號起訴，經本院以九
    十一年度易字第九二八號判處有期徒刑拾月等情，有台灣高等法院被告全國前案
    紀錄表附卷可稽，是本案被告再犯施用毒品之犯行，應堪認定，自應依法論科。
三、被告施用第二級毒品安非他命，核其所為，係犯毒品危害防制條例第十條第二項
    之施用第二級毒品罪；其持有安非他命之低度行為，應為施用安非他命之高度行
    為所吸收，不另論罪；又其先後多次施用第二級毒品犯行，時間密接且犯罪構成
    要件相同，顯係基於概括犯意所為，為連續犯，應依刑法第五十六條之規定論以
    一罪，並依法加重其刑。又被告前於八十八年間因違反毒品危害防制條例案件，
    經本院判處有期徒刑六月，而於八十九年五月十七日執行完畢，有臺灣新竹地方
    法院檢察署刑案查註紀錄表及臺灣高等法院被告全國前案紀錄表、本院法務部在
    監在押資料表各一份為證，其於五年以內再犯本件有期徒刑以上之罪，為累犯，
    應依刑法第四十七條規定加重其刑，並遞加重之。爰審酌安非他命危害施用者之
    神經中樞，使施用者產生幻聽及幻想之症狀，對施用者之健康產生不良之影響，
    同時因幻聽及幻想結果亦可能使施用者對周遭之人施暴，對公共秩序產生危害，
    且被告有多次違反麻醉藥品管理條例之前科紀錄，經過觀察勒戒、強制戒治後，
    猶不知自制，再度施用毒品，惟於本院審理時坦承犯行，尚有悔意等一切情狀，
    量處如主文所示之刑。
三、又被告於九十年十一月間起至九十一年四月二十八日止施用安非他命犯行（即併
    案部分），雖未經起訴，惟該部分與已起訴部分具有連續犯之裁判上不可分關係
    ，本院自應一併審理，併此敘明。
三、扣案之第二級毒品安非他命毛重０‧二公克一包及一‧一公克一包，為違禁物，
    均應依毒品危害防制條例第十八條第一項前段規定宣告沒收並銷燬之。
據上論斷，依刑事訴訟法第二百九十九條第一項前段，毒品危害防制條例第十條第二
項、第十八條第一項前段，刑法第十一條前段、第五十六條，第四十七條，判決如主
文。
本案經檢察官陳榮林到庭執行職務。
中      華      民      國      九十一      年    十      月    三十一  日
                                          臺灣新竹地方法院刑事第一庭
                                              法  官    彭  淑  苑
右正本證明與原本無異。
如不服本判決，應於判決送達後十日內向本院提出上訴狀（應附繕本），上訴於臺灣
高等法院。
                                              書記官    饒  興  蘭
中      華      民      國      九十一      年    十      月    三十一  日
